臺灣高等法院民事裁定
111年度抗字第944號
抗  告  人  宋錕霖  



上列抗告人與相對人陳混燁等間第三人異議之訴等事件，抗告人
對於中華民國111年6月6日臺灣士林地方法院裁定（111年度補字
第594號）就核定訴訟標的價額部分提起抗告，本院裁定如下：
    主  文
抗告駁回。
抗告費用由抗告人負擔。
    理  由
一、按核定訴訟標的之價額，以起訴時之交易價額為準，民事訴
    訟法第77條之1第2項前段定有明文。所謂交易價額，應以市
    價為準。而土地公告現值係直轄市或縣（市）政府依平均地
    權條例第46條規定，對土地價值逐年檢討、調整、評估之結
    果，雖非不得據為核定訴訟標的價額之參考，但不當然與市
    價相當，若法院依職權查知土地之實際市場交易價額者，仍
    應以之為準（最高法院111年度台抗字第323號裁定意旨參照
    ）。次按第三人異議之訴之訴訟標的為該第三人之異議權，
    法院核定此訴訟標的之價額，應以該第三人本於此項異議權
    ，請求排除強制執行所有之利益為準（最高法院91年度第5
    次民事庭會議決議意旨參照）。復按以一訴主張數項標的者
    ，其價額合併計算之；但所主張之數項標的互相競合或應為
    選擇者，其訴訟標的價額，應依其中價額最高者定之。民事
    訴訟法第77條之2第1項亦有明定。
二、本件抗告人主張：相對人聲請原法院民事執行處（下稱執行
    法院）強制執行第三人宋旭曜之財產（案列110年度司執字
    第35209號，下稱系爭執行事件），惟執行法院所查封坐落
    臺北市○○區○○段0○段000號土地及其上同小段30358建號即門
    牌○○街00號房屋（含未辦理保存登記部分暫編同小段31231
    建號，權利範圍均為全部，下合稱系爭房地）為伊所有等情
    ，爰依強制執行法第15條規定，求為（一）確認系爭房地為
    伊所有；（二）撤銷系爭執行事件關於系爭房地強制執行程
    序之判決。抗告人雖以一訴主張二項不同標的，然均係基於
    同一經濟目的，行使系爭房地所有權以排除系爭執行事件之
    強制執行程序，依上說明，訴訟標的價額應以系爭房地之交
    易價額定之。而執行法院囑託游慶宗建築師事務所鑑定，經
    調查土地使用分區與建物使用情形、產權與權利關係、鄰近
    市場供需、坐落區域概況等，並參酌土地公告現值，鑑定系
    爭房地價值為4,159萬2,841元（見原審卷46至56頁之111年1
    月11日鑑定報告），應較土地公告現值或房屋稅評定現值更
    合於交易實況。縱使執行法院參考鑑定結果核定系爭房地之
    拍賣最低價額，於拍賣期日無人應買，惟影響民眾應買意願
    之因素甚多，不能因無人應買即遽以推認先前鑑定價格未能
    反映系爭房地之交易價額。是原審依上開鑑定結果，核定本
    件訴訟標的價額為4,159萬2,841元，並無不合。抗告意旨以
    ：系爭房地之交易價額，應以土地公告現值及房屋稅評定現
    值為計算基礎；又執行法院於第1次拍賣核定底價為接近鑑
    定結果之4,161萬元，卻無人應買，可見系爭房地之真實價
    格應低於鑑定結果云云，提起抗告，指摘原裁定不當，求予
    廢棄，難謂有理，應予駁回。　　
三、據上論結，本件抗告為無理由，爰裁定如主文。　　
中　　華　　民　　國　　111 　年　　8 　　月　　30　　日
                  民事第七庭   
                      審判長法  官  李昆霖
                            法  官  蔡惠琪
                            法  官  譚德周
正本係照原本作成。
本裁定除以適用法規顯有錯誤為理由外，不得再抗告。如提起再
抗告，應於收受送達後10日內委任律師為代理人向本院提出再抗
告狀。並繳納再抗告費新臺幣１千元。
中　　華　　民　　國　　111 　年　　8 　　月　　30　　日

                            書記官  張郁琳